臺灣臺南地方法院刑事判決　　　　　　　　　　　　九十三年度簡上字第一二六號
　　上　訴　人　臺灣台南地方法院檢察署檢察官
　　被　　　告　丙○○
右列上訴人因被告毀損案件，不服本院簡易庭九十三年度簡字第六○○號中華民國九
十三年五月三日第一審判決（聲請簡易判決處刑書案號：九十三年度偵字第六五二號
），提起上訴，本院管轄之第二審合議庭判決如左：
    主  文
上訴駁回。
    事  實
一、丙○○於民國九十三年一月二日下午，駕駛車牌號碼ＸＧ─八八二號營業全聯結
    車，沿國道一號高速公路外側車道由南往北行駛，於當日下午二時三十二分許，
    駛至國道一號高速公路三三四．四二公里北向處時（位於臺南縣仁德鄉○○○○
    路段擁塞，車行緩慢，適有甲○○酒醉駕駛車牌號碼ＲＫ─二一五七號自用小客
    車（吐氣中酒精濃度高達每公升○．五八毫克，酒醉不能安全駕駛動力交通工具
    部分，業經本院判處拘役五十日確定），因不耐久候，沿該道路同向路肩行駛，
    穾然駛入外側車道，而至丙○○所駕駛聯結車前方，驟然減速，旋又前進，穾然
    煞車，反覆不已，於第三次煞車後，即靜止不再前進，以致後方丙○○所駕聯結
    車車頭輕微撞擊甲○○所駕車輛尾部，而發生車禍。丙○○即下車欲找甲○○理
    論，因見甲○○拒不下車且緊閉車窗，丙○○明知用力拍打玻璃將可能致玻璃破
    損，仍基於毀損之不確定故意，憤而以右手徒手拍打甲○○車輛擋風玻璃左側，
    致玻璃破損，足生損害於甲○○。嗣經警趕至現場，而查獲上情。
二、案經甲○○訴由國道公路警察局第五警察隊報請臺灣臺南地方法院檢察署檢察官
    偵查後，聲請簡易判決處刑。
    理  由
一、右揭事實，業據被告丙○○於本院審理中坦承不諱（參見本院九十三年七月二十
    一日審理筆錄），核與告訴人甲○○於警詢及檢察官偵查時供述情節相同（參見
    警卷第五頁至第九頁及臺灣臺南地方法院檢察署九十三年度偵字第六五二號卷第
    十八頁），並有含告訴人車輛擋風玻璃破損及被告右手掌成傷情節之現場蒐證照
    片八幀在卷可資佐證（參見警卷第十四頁及前開檢察官偵查卷第十頁至第十三頁
    ），被告自白核與事實相符，應可採信。本件事證明確，被告丙○○犯行堪以認
    定，應依法論科。
二、查被告丙○○徒手拍打告訴人車輛之擋風玻璃，致玻璃破損，足生損害於告訴人
    ，核被告所為，係犯刑法第三百五十四條之毀損罪。原審以被告罪證明確，依刑
    事訴訟法第四百四十九條第一項、第三項、第四百五十四條第二項，刑法第三百
    五十四條、第四十一條第一項前段，罰金罰鍰提高標準條例第一條前段、第二條
    ，判處被告拘役三十日，並諭知如易科罰金，以三百元折算一日之標準。按刑罰
    之裁量，為事實審法院職權，除有逾越法定刑度而為刑之宣告，或恣意濫用刑罰
    裁量權致量刑結果顯失出失入等情形外，要難遽指為違法或不當。本件本院審酌
    被告並無前科，素行尚非不良，犯罪動機係因告訴人酒後之危險駕駛行為刺激而
    出於衝動為之、對告訴人所生之影響及犯後坦承犯行，態度尚稱良好等一切情狀
    ，認原審審酌被告犯後之一切情狀，量處被告拘役三十日，並諭知如易科罰金之
    折算標準，其認事用法，均無違誤，量刑亦屬妥適。檢察官上訴意旨，徒依告訴
    人所請，以原審未與告訴人達成和解、量刑過輕，有輕縱被告之嫌為由指摘原審
    判決量刑不當，求予撤銷改判，為無理由，應予駁回。
據上論斷，應依刑事訴訟法四百五十五條之一第一項、第三項、第三百六十四條、第
三百六十八條，判決如主文。
本案經檢察官蔡佩容偵查後聲請簡易判決處刑；主任檢察官乙○○到庭執行職務。
中      華      民      國      九十三      年      八    月    四      日
                                  臺灣臺南地方法院刑事第三庭
                                  審判長法  官  蘇  義  洲
                                        法  官  朱  中  和
                                        法  官  洪  士  傑
右正本證明與原本無異。
本件不得上訴。
                                        書記官  李  佩  珊
中      華      民      國      九十三      年      八    月    九     日
